【裁判字號】    97,交聲,3457
【裁判日期】    971219
【裁判案由】    聲明異議
【裁判全文】
臺灣臺中地方法院刑事裁定            97年度交聲字第3457號
原處分機關  交通部公路總局臺中區監理所豐原監理站
異  議  人
即受處分人  甲○○
上列受處分人因違反道路交通管理處罰條例案件，對於交通部公
路總局臺中區監理所豐原監理站民國97年10月31日所為之處分（
監稽違字第裁63－DB0000000號裁決書），聲明異議，本院裁定
如下：
    主    文
異議駁回。
    理    由
一、原處分機關略以：異議人即受處分人（下稱受處分人）甲○
    ○於民國97年6月11日14時13分，騎乘車牌號碼338-CCD號重
    型機車，在桃園縣龍潭鄉○○街、國聯街口，因「闖紅燈」
    之違規，經桃園縣政府警察局龍潭分局員警以違反道路交通
    管理處罰條例第53條第1項規定，開立桃警局交字第DB00000
    00號通知單，受處分人未於應到案期限內（97年6月26日）
    到案，本所遂於97年10月31日，以監稽違字第裁63-DB00000
    00號裁決書，裁處罰鍰新臺幣（下同）4500元整，並計違規
    點數3點。
二、聲明異議意旨略以：伊於97年6月11日違規後15日內有寄線
    上申訴單至豐原監理站，經與監理站人員聯絡，其請伊再寄
    1次，伊即再補寄1次，共計2次，然事後遲遲未有下文。之
    後伊每月都會與監理站人員聯絡2-3次，但都未有答覆。直
    到收到罰鍰加重的裁決書，伊親自到豐原監理站，監理站人
    員卻說未在15日內收到申訴單，希望監理站能夠體諒伊在高
    雄服役，並始終對此事關心，未置之不理，期望能給予好的
    答覆等語。
三、按汽車駕駛人，行經有燈光號誌管制之交岔路口闖紅燈者，
    處新臺幣1800元以上5400元以下罰鍰，道路交通管理處罰條
    例第53條第1項定有明文。又汽車駕駛人有下列各款所列條
    款之一者，除依原條款處罰鍰外，並予記點：有第43、第53
    條或第54條情形之1者，各記違規點數3點，道路交通管理處
    罰條例第63條第1項第3款亦定有明文。經查：
（一）本件受處分人騎乘車牌號碼338-CCD號重型機車，於97年6
      月11日14時13分許，在桃園縣龍潭鄉○○街、國聯街口，
      為警攔下當場舉發闖紅燈之交通違規之事實，為受處分人
      所不爭執，並有經受處分人簽名之桃警局交字第DB000000
      0號舉發違反道路交通管理事件通知單影本1份在卷可稽，
      已足認定。
（二）按行為人有本條例之情形者，應填製舉發違反道路交通管
      理事件通知單（以下簡稱通知單），並於被通知人欄予以
      勾記，其通知聯依下列規定辦理：當場舉發者，應填記
      駕駛人或行為人姓名、性別、出生年月日、地址、身分證
      統一編號及車主姓名、地址、車牌號碼、車輛種類。被查
      獲之駕駛人或行為人為受處分人時，應於填記通知單後將
      通知聯交付該駕駛人或行為人簽名或蓋章收受之；拒絕簽
      章者，仍應將通知聯交付該駕駛人或行為人收受，並記明
      其事由及交付之時間；拒絕收受者，應告知其應到案時間
      及處所，並記明事由與告知事項，視為已收受，違反道路
      交通管理事件統一裁罰基準及處理細則第11條第1項第1款
      定有明文。復按違反道路交通管理事件，行為人認為舉發
      之事實與違規情形相符者，得於接獲通知單後，親自或委
      託他人持該通知單，得不經裁決向指定之處所，逕依裁罰
      基準執行並繳納罰鍰結案；違反道路交通管理事件行為人
      ，未依規定自動繳納罰鍰，或未依規定到案聽候裁決，處
      罰機關應依基準表於舉發違反道路交通管理事件通知單送
      達且逾越應到案期限60日後之3個月內，逕行裁決之，違
      反道路交通管理事件統一裁罰標準及處理細則第48條第1
      項及第44條第1項亦有明文。再者，本條例所定罰鍰之處
      罰，受處罰人接獲違反道路交通管理事件通知單後，於15
      日內得不經裁決，逕依第92條第3項之罰鍰基準規定，向
      指定之處所繳納結案；不服舉發事實者，應於15日內，向
      處罰機關陳述意見；其不依通知所定期限前往指定處所聽
      候裁決，且未依規定期限繳納罰鍰結案或向處罰機關陳述
      意見者，處罰機關得逕行裁決之，道路交通管理處罰條例
      第9條第1項亦定有明文。查，本件受處分人當場收受上開
      違規通知單後，確實未於該違規通知單所載應到案日前「
      完成繳納罰鍰」，受處分人雖以前詞置辯，惟政府機關處
      理人民申訴案件，均有設置承辦人員，以保障人民權利及
      便利案件處理。受處分人倘確有上網方式申訴，自有承辦
      人員負責該申訴案件，然受處分人均未能具體指明承辦人
      員，況依受處分人所陳述，其每月均會與監理站聯絡2至3
      次，更應能知悉何人為承辦人員，其僅空言曾與監理站聯
      絡而未能具體指明承辦人員為何人，所辯顯不足採。是原
      處分機關以受處分人有上揭騎乘機車行經有燈光號誌管制
      之交岔路口闖紅燈之交通違規行為，且逾越應到案期限60
      日以上，而依據首揭規定及違反道路交通管理事件統一裁
      罰標準表，裁處受處分人罰鍰4500元及記違規點數3點，
      並無不合，本件異議為無理由，應予駁回。
四、據上論斷，應依道路交通管理處罰條例第87條第2項，道路
    交通案件處理辦法第19條，裁定如主文。
中    華    民    國    97    年    12    月    19    日
                      交通法庭  法  官  許  月  馨
上正本證明與原本無異。
如不服本裁定應於送達後5日內向本院提出抗告狀。
                                書記官  黃  美  雲
中    華    民    國    97    年    12    月    19     日


司法院資訊處製作；財團法人民間司法改革基金會備份。
